臺灣士林地方法院刑事判決　　　　　　　 94年度訴字第138號
公　訴　人　臺灣士林地方法院檢察署檢察官
被　　　告　甲○○
上列被告因毒品危害防制條例案件，經檢察官提起公訴（94年度
毒偵字第119 號），本院訊問被告後，被告為有罪之陳述，本院
合議庭裁定由受命法官獨任改依簡式審判程序審理，並判決如下
：
    主  文
甲○○連續施用第一級毒品，處有期徒刑捌月，扣案注射針筒壹
支沒收；又連續施用第二級毒品，處有期徒刑參月，扣案之第二
級毒品安非他命壹包（驗餘淨重壹點伍參公克）沒收銷燬之、吸
食器壹個、打火機壹個均沒收。應執行有期徒刑拾月，扣案之第
二級毒品安非他命壹包（驗餘淨重壹點伍參公克）沒收銷燬之、
扣案注射針筒壹支、吸食器壹個、打火機壹個均沒收。
    事  實
一、甲○○前於民國（下同）93年間因竊盜案件，經臺灣嘉義地
    方法院刑事簡易判決處有期徒刑3 月，如易科罰金以3 百元
    折算1 日，緩刑2 年確定，並於93年7 月22日以臺灣嘉義地
    方法院檢察署93年度執字第1359號執行緩刑報結，現正緩刑
    中。另前於93年間因施用第一級級毒品海洛因案件，經依臺
    灣嘉義地方法院以93年度毒聲字第291 號裁定送觀察、勒戒
    後，認無繼續施用毒品之傾向，復經臺灣嘉義地方法院檢察
    署檢察官於93年8 月4 日以93年度毒偵字第573 號處分不起
    訴確定。詎甲○○竟不思省悟，5 年內又分別基於施用第一
    級毒品海洛因、第二級毒品安非他命之概括犯意，自93年11
    月20日起至同年月26日止，在臺北市○○區○○路504 巷1
    弄3 號1 樓宿舍及內湖區某加油站等地，以第一級毒品海洛
    因摻水再以針筒注射血管方式，連續多次施用第一級毒品海
    洛因，並自93年11月初某日起至同年月24日晚上10時許止，
    在上址等地，將第二級毒品安非他命放置於吸食器內，再以
    打火機點火燒烤成煙霧狀以吸用之方式，連續多次施用第二
    級毒品安非他命。嗣經警方於93年11月26日凌晨2 時許，在
    臺北市○○區○○路與經貿二路口查獲，並扣得第二級毒品
    安非他命1 包（淨重1.54公克，取0.01公克化驗，驗餘淨重
    1.53公克，裝置於香菸盒內），及其所有供施用第一級毒品
    海洛因之注射針筒1 支、供施用第二級毒品安非他命所用之
    吸食器1 個、打火機1 個。
二、案經臺北市政府警察局南港分局報請臺灣士林地方法院檢察
    署檢察官偵查起訴，經本院訊問被告後，被告為有罪之陳述
    ，本院合議庭裁定由受命法官獨任改依簡式審判程序審理。
    理  由
一、右揭犯罪事實，業據被告甲○○於警偵訊中及本院審理時自
    白在卷，其為警查獲時所採集之尿液，經送鑑定，結果均呈
    嗎啡、安非他命類陽性反應，此有台灣尖端先進生技醫藥股
    份有限公司93年12月8 日濫用藥物檢驗中心管藥認可字第
    0002號濫用藥物檢驗報告1 紙附卷可稽，為警查獲時當場扣
    得之白色透明晶體1 包，經送臺北市政府警察局以氣相層析
    質譜分析法鑑驗結果，確認含有第二級毒品甲基安非他命（
    Methamphetamine）、N-N- 二甲基安非他命（N-N-dimethyl
    amphetamine）成 份（淨重1.54公克，取0.01 公 克化驗，
    驗餘淨重1.53公克），有該局94年3 月7 日北市鑑毒字第
    559 號鑑驗通知書乙紙存卷可按，此外，並有被告所有供施
    打第一級毒品海洛因所用之針筒1 支，供吸食第二級毒品安
    非他命所用之吸食器1 組、打火機1 個扣案佐證，足認被告
    審理中關於施用第一級毒品海洛因、第二級安非他命類之自
    白核與事實相符。又被告前於93年間因施用第一級毒品案件
    ，為台灣嘉義地方法院以93年度毒聲字第291 號裁定觀察、
    勒戒、經認無繼續施用毒品傾向，嗣經台灣嘉義地方法院檢
    察署檢察官於93年8 月4 日以93年度毒偵字第573 號處分不
    起訴確定等節，有台灣高等法院被告全國前案紀錄表及前開
    不起訴處分書各1 份附卷足憑，是以被告本次施用第一級毒
    品、第二級毒品係於前案不起訴處分確定後5 年內再犯，事
    證已明，犯行應堪認定。
二、查海洛因、安非他命係屬毒品危害防制條例第2 條第2 項第
    1 款、第2 款所規範之第一級、第二級毒品，不得施用、持
    有。核被告施用海洛因、安非他命之行為，分別犯同條例第
    10 條 第1 項之施用第一級毒品罪、同條例第2 項之施用第
    二級毒品罪。其施用第一級毒品前、施用第二級毒品前後，
    持有第一級毒品海洛因、第二級毒品安非他命之低度行為，
    應分別為其施用之高度行為所吸收，不另論罪。又先後多次
    施用第一級、第二級毒品之犯行，各時間緊接，所犯為構成
    要件相同之罪名，顯係分別基於概括犯意反覆為之，均應依
    刑法第56條連續犯之規定以一罪論，加重其刑。又被告所犯
    前開2 罪，犯意各別，行為互異，應分論併罰。爰審酌被告
    前於93年間因竊盜案件，經法院處有期徒刑3 月，如易科罰
    金以3 百元折算1 日，緩刑2 年確定，此有前開被告前案紀
    錄表足稽，緩刑期內竟不知惕勵自省，又犯本件施用毒品罪
    ，原應重懲，惟念施用毒品限於自殘，並未流毒他人等一切
    情狀，分就所犯二罪量處如主文所示之刑，並定應執行刑，
    以示懲儆。
三、扣案之安非他命1 包（淨重1.54公克，取樣0.01公克化驗，
    驗餘淨重1.53公克），為查獲之第二級毒品，不問屬於犯人
    與否，應依毒品危害防制條例第18條第1 項前段之規定，諭
    知沒收銷燬之；另扣案之針筒1 支、打火機1 個及安非他命
    吸食器1 個，查係被告所有，且分別係其施用海洛因、安非
    他命犯罪所用之物，已據被告供明在卷，但非專供施用毒品
    所用之物，爰依刑法第38條第1 項第2 款之規定併予宣告沒
    收。至於扣案香菸盒1 個雖為裝置第二級毒品安非他命之物
    ，但與被告施用第二級毒品犯行並無直接關聯，尚難認係預
    備或供犯罪所用之物，爰不為沒收之宣告。
據上論斷，應依刑事訴訟法第299 條第1 項前段、第273 條之1
第1 項，毒品危害防制條例第10條第1 項、第2 項、第18條第1
項前段，刑法第11條、第56條、第51條第5 款、第38條第1 項第
2 款，判決如主文。
本案經檢察官鄭世揚到庭執行職務。
中　　華　　民　　國　　94　　年　　5 　　月　　6 　　日
                  刑事第七庭法　官  楊得君
右正本證明與原本無異。
如不服本判決，應於判決送達後10日內，向本院提出上訴狀。
                            書記官  曾韻蒔
中　　華　　民　　國　　94　　年　　5 　　月　　6 　　日
